【裁判字號】    95,中簡上,179
【裁判日期】    950525
【裁判案由】    家庭暴力防治法之傷害
【裁判全文】
臺灣臺中地方法院刑事判決           95年度中簡上字第179號
上  訴  人
即  被  告  丙○○
上列上訴人即被告因家庭暴力防治法之傷害案件，不服本院臺中
簡易庭95年度中簡字第68號中華民國95年2月27日第一審判決（
聲請簡易判決處刑書案號：臺灣臺中地方法院檢察署94年度偵字
第18835號），提起上訴，本院管轄之第二審合議庭判決如下：
    主    文
上訴駁回。
    犯罪事實
一、丙○○與甲○○為夫妻，二人具有家庭暴力防治法第三條第
    一款之家庭成員關係。丙○○於民國九十四年九月二十二日
    零時許，在臺中縣太平市○○里○○○○街十一號住處，與
    其妻甲○○因信用卡等卡債問題發生口角，後丙○○即徒手
    毆打甲○○臉部，致甲○○受有右側臉部挫傷併顴骨部分瘀
    血（約三x三公分）之傷害。
二、案經甲○○訴由臺中縣警察局霧峰分局報告臺灣臺中地方法
    院檢察署檢察官偵查後聲請簡易判決處刑。
    理    由
一、訊據上訴人即被告（下稱被告）丙○○固坦承案發當時與告
    訴人甲○○發生口角爭執，然矢口否認涉有上開傷害犯行，
    辯稱：案發當時，甲○○可能壓力很大，還把伊抓得全身是
    傷，伊並未毆打甲○○云云。惟查被告上開犯行，業據告訴
    人甲○○於本院審理時具結證稱：當時被告打伊耳光，很多
    下，伊大喊救命並跑到活動中心，沒多久，證人乙○○聽到
    聲音過來活動中心，當時天色（光線）很暗，乙○○詢問是
    否要到她家，伊表示不用，天亮後，因小孩要上課，伊就赤
    腳走回家，整理好小孩，到公司請假，之後去醫院驗傷，當
    時紅腫、瘀血已經出來了等語，而證人即兩造所生之子丁○
    於本院審理時證稱：「（開庭前，被告有無跟你說什麼？）
    爸爸叫我跟法官說，爸爸沒有打媽媽」、「（去年中秋節前
    後，有一次父母親吵架之後，媽媽離家出走，你有無印象？
    ）有」、「（當時經過情形如何？）我本來在睡覺，聽到聲
    音的時候就起來。我在床上，聽到他們二人講話」、「（他
    們在哪裡吵架？）平常媽媽和我們一起睡。當天爸爸到我們
    房間，和媽媽吵架。當時我在旁邊」、「（你看到何事？）
    那時我在睡覺，然後起來，就沒有看。我不敢看」、「（媽
    媽有沒有說過爸爸打她？）過幾天才說」、「（媽媽說什麼
    ？）就說爸爸打媽媽，就這樣」、「（當天是否媽媽有發出
    被打的聲音？）我聽到被打下去的聲音。為何這樣我不知道
    。是清脆的聲音」等語，證人即兩造鄰居乙○○於本院九十
    五年度家護字第九六號通常保護令事件審理時，亦到庭具結
    證稱：案發當晚聽到被告與告訴人爭吵約半小時，告訴人哭
    得很大聲，從家裡跑出去，伊很擔心就出去找告訴人，找到
    告訴人後約安慰五分鐘伊便離開，並沒有注意到告訴人有無
    受傷，事後告訴人有向伊提及頭部受傷之情形等語，就證人
    丁○及乙○○之證詞觀之，均與告訴人指訴之被傷害情節相
    符，而細譯告訴人所提出由國軍臺中總醫院附設民眾診療服
    務處所出具之診斷證明書一紙，告訴人所受之傷害為右側臉
    部挫傷併顴骨部分瘀血（約三x三公分），亦核與告訴人指
    稱：被告打伊耳光，所可能造成之傷勢相符，益見告訴人之
    指訴與事實相符，應堪採信。至證人乙○○於案發當時前往
    安慰告訴人時，雖未注意到告訴人臉上之傷勢，然當時現場
    光線昏暗等情，業據告訴人具結證述甚明，而證人乙○○亦
    自承當時安慰告訴人約五分鐘後即離開等語，則證人案發後
    與告訴人相處時間既甚短，且當時光線昏暗，本難期待證人
    得以注意到告訴人臉上之傷勢，況瘀血之傷勢，於甫遭傷害
    之際，往往不明顯，於經過一段時間後，皮膚表面才會出現
    瘀血之情形，是本件亦難因證人乙○○證稱：未注意到告訴
    人臉上之傷勢等語，即作有利於被告之認定，併予指明。綜
    上所述，被告上開所辯，顯係事後避重就輕之詞，不足採信
    。本件事證明確，被告傷害犯行，堪以認定。
二、查被告係甲○○之夫，二人為家庭暴力防治法第三條第一款
    所稱之家庭成員。核被告所為，係犯刑法第二百七十七條第
    一項之普通傷害罪，且屬家庭暴力防治法第二條第二項之家
    庭暴力罪。原審以被告罪證明確，適用刑法第二百七十七條
    第一項予以論罪，而量處拘役三十五日，並諭知易科罰金之
    折算標準，認事用法並無不合，量刑亦屬妥適，被告上訴意
    旨，猶執陳詞，辯稱並未傷害告訴人云云，尚非可採，其上
    訴為無理由，應予駁回。
據上論斷，應依刑事訴訟法第四百五十五條之一第一項、第三項
、第三百六十四條、第三百六十八條，判決如主文。
中    華    民    國    95    年    5     月    25    日
                  刑事第十庭    審判長法  官  郭瑞祥
                                      法  官  黃家慧
                                      法  官  黃炫中
上正本證明與原本無異。
如不服本判決，應於送達後十日內向本院提出上訴狀（須附繕
本），上訴於台灣高等法院台中分院。
                                      書記官  黃珮華
中    華    民    國    95    年    5     月    25    日
附錄論罪科刑法條
中華民國刑法第277條
 (普通傷害罪)
傷害人之身體或健康者，處三年以下有期徒刑、拘役或一千元以
下罰金。
犯前項之罪因而致人於死者，處無期徒刑或七年以上有期徒刑；
致重傷者，處三年以上十年以下有期徒刑。


司法院資訊處製作；財團法人民間司法改革基金會備份。
